臺灣嘉義地方法院交通事件裁定                      九十一年度交聲字第一三號
    原處分機關  交通部公路局嘉義區監理所
    異  議  人  甲○○
    即受處分人
右列受處分人因違反道路交通管理處罰條例案件，對於交通部公路局嘉義區監理所中
華民國九十年十一月二十九日所為之處分（嘉監五字第裁七０—Ｍ00000000
號裁決書），聲明異議，本院裁定如左：
    主  文
異議駁回。
    理  由
一、原處分機關處分意旨略以：臺南縣警察局白河分局於民國九十年十月十六日以南
    縣交警字第Ｍ00000000號舉發違反道路交通管理事件通知單舉發受處分
    人即異議人甲○○所有之車牌號碼ＲＫ—一一六七號自用小客車，於九十年十月
    十六日二十三時二十八分許，在臺一線北上車道（後壁高中前）處，在限速五十
    公里之路段，經雷達測照時速一０六公里，超速五十六公里，經警當場鳴笛指揮
    示意停車實施攔檢，惟拒絕停車加速逃逸。受處分人不服提出陳情，本所於九十
    年十一月二十九日以嘉監五字第裁七０—Ｍ00000000號裁決書，依道路
    交通管理處罰條例第四十條第一項、第六十條第一項及第六十三條第一項第一款
    之規定，裁處罰鍰新臺幣（下同）四千九百元，並記違規點數二點等語。
二、受處分人則以：該車於當晚並未使用，且當時適值深夜，視線不良，若真有車輛
    以時速一０六公里高速行駛，警員在瞬間查看車號失真之可能性甚高，且對車型
    、廠牌、顏色亦不如白天觀看清楚，顯然警方就誤記之車牌號碼透過電腦查詢資
    料，草率逕行舉發，且依違反道路交通管理事件統一裁罰標準及處理細則第二十
    三條第一項第五款（誤載為第五項）之規定，非以科學儀器取得違規證據資料，
    足資認定其違規事實者，不得逕行舉發云云。
三、按汽車行車速度，應依標誌之規定；汽車駕駛人，行車速度，超過規定之最高時
    速，處一千二百元以上二千四百元以下罰鍰，並計違規點數一點；再按汽車駕駛
    人，駕駛汽車有違反本條例之行為，經交通勤務警察或依法令執行交通稽查任務
    人員制止時，不聽制止或拒絕停車接受稽查而逃逸者，除按各該條規定處罰外，
    處三千元以上六千元以下罰鍰，並記違規點數一點，道路交通安全規則第九十三
    條、道路交通管理處罰條例第四十條第一項、第六十條第一項、第六十三條第一
    項第一款分別定有明文。又按不服指揮稽查逃逸者，當場不能攔截製單舉發者，
    得逕行舉發之，違反道路交通管理事件統一裁罰標準及處理細則第二十三條第一
    項第四款亦定有明文。
四、經查：臺南縣警察局白河分局巡官於九十年十月十六日二十三時二十八分許，在
    臺一線北上車道（後壁高中前）處，經雷達測試器測試，發現受處分人即異議人
    甲○○所有之車牌號碼ＲＫ—一一六七號自用小客車於一公里前以時速一０六公
    里違規超速行駛，經警當場鳴笛指揮示意停車實施攔檢，惟拒絕停車並加速逃逸
    ，執勤員警始記明車號、廠牌、車型、顏色等查詢電腦資料後依前揭規定逕行舉
    發等事實，有臺南縣警察局南縣警交字第Ｍ00000000號舉發違反道路交
    通管理事件通知單在卷可稽，並據證人即本件舉發之警員丁○○到庭結證稱：「
    我們是以雷達測試器測試，在測試器的警報聲響了後，一公里前，我們就會有兩
    個警員，一個持槍警備，一個攔車，所以一定會有兩個警員看到違規車輛。」等
    語在卷，又舉發地點即後壁高中前有路燈，且警員於攔車時接近車邊，並有車後
    燈可看清牌照，經兩名警員確定後才舉發一節，亦經證人即在場警員丁○○證述
    明確，衡諸證人即警員丁○○與異議人並無仇怨，倘無違規情事，當無設詞誣陷
    之理。受處分人雖辯稱當晚並未使用該自小客車，當天晚上在鄰居丙○○家中泡
    茶，惟經本院就當晚情形隔離訊問結果，異議人陳稱：「當天我先生已經睡覺了
    ，現場有證人（即丙○○）夫妻、他們小孩，及我小叔及我共六個人。我們當天
    只有泡茶、閒聊。我記得我是十時五十分離開。」等語，而證人丙○○則結證稱
    ：「當天有異議人他們夫妻、一個對面不知名字的朋友，我們都叫他「強仔」、
    還有乙○○夫妻，應該還有別人，我記得有很多人。、、、泡茶那天我是到晚上
    快十一點時就去睡覺了，其他的人都還在。他們何時離開，我不知道。」等語，
    兩人供述顯不相符，異議人所辯尚難採信，異議人之前開違規事實，堪以認定。
    從而，原處分機關據以援引上開規定，裁處罰鍰處四千九百元，並記違規點數二
    點，並無不當，本件異議為無理由，應予駁回。
據上論斷，應依道路交通案件處理辦法第十九條，裁定如主文。
中      華      民      國    九十一    年      五      月    二十八    日
                                      臺灣嘉義地方法院交通法庭
                                        審判長法官  沈  福  財
                                              法官  康  存  真
                                              法官  陳  端  宜
右正本證明與原本無異。
如不服本裁定，應於送達後五日內，向本院提出抗告狀。
中      華      民      國    九十一    年      五      月    二十八    日
                                            書記官  尹  玉  琪
